【裁判字號】    89,交抗,35
【裁判日期】    890229
【裁判案由】    違反道路交通管理處罰條例
【裁判全文】
臺灣高等法院交通事件裁定                          八十九年度交抗字第三五號
    抗告人即受
    處  分  人  甲○○
右抗告人因違反道路交通管理處罰條例案件，不服臺灣板橋地方法院中華民國八十八
年十二月三十日裁定（八十八年度交聲字第二四九號），提起抗告，本院裁定如左：
        主  文
抗告駁回。
        理  由
一、按汽車行駛高速公路，不得在路肩上行駛；又應服從公路警察或依法執行交通稽
    查任務人員之指揮或稽查取締不得逃逸；又汽車在行駛途中，不得驟然或任意換
    車道，如欲超越前車或變換車道時，應先顯示方向燈告知前後車輛，並保持安全
    距離及間隔，方得超越或變換車道，再汽車行駛於高速公路或設站管制之道路，
    而不遵管制之規定者，處汽車駕駛人新臺幣三千元以上六千元以下罰鍰，高速公
    路交通管制規則第九條第一項第二款、第十二款、第十一條及道路交通管理處罰
    條例第三十三條第一項分別定有明文。
二、本件抗告人即受處分人甲○○於民國（下同）八十八年十月八日十九時許，駕駛
    車牌號碼ＭＫ－二０二二號自用小客車，在國道中山高速公路北向十二公里加三
    百公尺處任意變換車道（行經汐止出口插隊，見警即切入連貫車隊之內側車道，
    嚴重影響其他車輛之行車安全），嗣於北向十二公里加二百公尺處拒絕停車受檢
    ，加速逃逸不服稽查取締，再於北向十一公里加九百公尺處行駛路肩（為逃避警
    方稽查，利用路肩加速逃逸）等違規，為國道公路警察局第一警察隊汐止分隊執
    勤員警陳清霖、王建安當場查獲掣單舉發等事實，業經執勤員警王建安及陳清霖
    於原審調查時證述明確，並有內政部警政署公路警察局公警局字八三第0000
    000號、第0000000號及第0000000號舉發違反道路交通管理事
    件通知單三紙、交通部公路局臺北區監理所北監稽違車字第40-1407608號、00-0
    000000-0000000號、00-0000000號違反道路交通管理事件裁決書及其回執各三紙
    附卷可按。抗告意旨略以：伊於前揭時地行經該處，已確實遵守交通規則，並未
    違規，應係員警記錯車號，乃原處分機關未能提出相片或錄影帶等相關證據，僅
    依口頭敘述，自圓其說，實難信服云云。然查：右開違規事實，業據證人即舉發
    員警王建安於原審證稱：「八十八年十月八日十九時，在國道北向十二公里一百
    公尺處，我與小隊長陳清霖駕警車停置該處槽化線，約十九時左右，我看到在前
    之十二公里三百公尺處有部ＭＫ－二０二二號自小客車，在該往北二高出口處插
    隊，切入連貫車隊之內側車道（往基隆方向），當時我要攔他，該車就切到連貫
    車隊之內側車道，在十二公里加二百公尺處拒絕停車受檢逃逸，接著在北上十一
    公里加九百公尺處，行駛路肩切入往汐止之出口，異議人逃逸無法取締，經當場
    記下ＭＫ－二０二二號車之廠牌、顏色及ＣＣ數，以無線電向勤務指揮中心查對
    結果均符合，經該中心回報車主即甲○○之相關車籍資料，我們才掣單舉發」、
    「（問：是否會目視錯誤？）異議人駕車在我警車前即已看到，切入內車道時距
    我們警車約五公尺，當時我是下車站在警車旁持指揮棒攔，陳清霖小隊長也在旁
    邊，絕對不會目視錯誤」等語（見原審八十八年十二月二十二日訊問筆錄），及
    證人即亦在場之員警陳清霖證稱：「是當場經核對ＭＫ－二０二二號自小客車之
    車牌、顏色及ＣＣ數無訛後，才掣單舉發」等語明確（見同上筆錄），互核均相
    符合，並有當庭繪製之抗告人違規現場圖附卷可按，衡情該二證人當不致有目視
    錯誤或記錯車號之可能。再證人即舉發警員王建安、陳清霖均係執勤員警，與異
    議人甲○○素無怨隙，為抗告人所自承，應無恣意誣攀之理。至前開執行員警於
    舉發之際，雖未予照相或錄影存證，亦不足據為有利於抗告人之認定，抗告人執
    此爭辯，亦不足採，其於前揭時地任意換車道、不服稽查取締及行駛路肩等違規
    之事實，堪以認定。原處分機關援引首揭規定，分別裁處罰鍰新臺幣（下同）三
    千元、三千元及三千元，於法並無不合，原審法院因依道路交通案件處理辦法第
    十九條之規定，駁回抗告人之異議，尚無違誤。抗告人抗告意旨，仍執陳詞，指
    摘原裁定不當，為無理由，應予駁回。
三、據上論結，應依道路交通案件處理辦法第二十六條、刑事訴訟法第四百十二條，
    裁定如主文。
中      華      民      國    八十九    年      二      月    二十九    日
                             臺灣高等法院交通法庭
                                 審判長法  官  陳  春  秋
                                       法  官  梁  力  求
                                       法  官  高  明  哲
右正本證明與原本無異。
不得再抗告。
                                       書記官  李  垂  福
中      華      民      國    八十九    年      三      月      二      日


司法院資訊處製作；財團法人民間司法改革基金會備份。
